# chenyiwei，咨询个基金公司结构化主体的问题

提问人：chenbinaini 时间：2015-12-18 10:46:18
陈老师，您好，结构化主体的问题：有家基金管理公司今年通过固有资金投资，购买了大量自己家的专户产品，专户产品根据风险分为优先级和次级（优先级无论赚与赔都享受固定收益，次级承担剩余风险及收益），公司买的大部分为次级风险，您看他们专户产品是否纳入了管理公司的报表合并，如若合并，应该如何进行合并（是否与普通公司的合并不同），购买的多大比例进行合并合并范围？

回答人：chenyiwei
应结合具体情况分析，不局限于其条款。一般情况下，如持有多数次级份额，相应实际享有或承担了大部分剩余风险和收益的，则应纳入合并报表范围的可能性较大。纳入合并范围时，其他权益持有人所持有的权益及其对应的收益作为负债和损益处理，不作为少数股权。

提问人：zhs7403 时间：2015-12-19 09:40:00
陈老师，如果其他权益是优先级，您说的“纳入合并范围时，其他权益持有人所持有的权益及其对应的收益作为负债和损益处理，不作为少数股权”我理解没问题。但是如果还有小部分次级在其他权益持有人手上，这样的话也作为负债和损益是否合适？

回答人：chenyiwei
也同样如此。依据是《企业会计准则第 37 号——金融工具列报（ 2014 年修订）》第二十条。